# 是否确认投资收益？

提问人：麦田 525 时间：2023-09-04 13:37:
国有资产经营公司通过交易所公开渠道取得银行方转让的债权包，并通过法院裁定取得抵债房产（未办权证，法院下达裁定该房产财产权利归属国有资产经营公司，按评估值抵偿相应债务），抵债额与取得债权包成本的差额可以计入投资收益吗？如不能计入投资收益，账务如何处理？

回答人：chenyiwei
实务中，抵债资产虽有评估，但往往是偏高的，并不公允，故不能将抵债资产的评估值作为其入账的依据。
建议抵债资产取得时，其入账价值不高于本企业从外部购入该债权的成本。如果评估值低于本企业购入债权的成本，才按评估值入账抵债资产。